【裁判字號】    90,交訴,41
【裁判日期】    900712
【裁判案由】    過失致死
【裁判全文】
臺灣宜蘭地方法院刑事判決                            九十年度交訴字第四一號
    公  訴  人  臺灣宜蘭地方法院檢察署檢察官
    被      告  甲○○
右列被告因過失致死案件，經檢察官提起公訴（九十年度偵字第一四六０號），本院
判決如左：
    主  文
甲○○因過失致人於死，處有期徒刑參月，如易科罰金以參佰元折算壹日。緩刑貳年
。
    事  實
一、甲○○於民國九十年二月二十八日晚間，駕駛車號ＧＰ－六四九五號自用小貨車
    ，沿宜蘭縣冬山鄉○○路由冬山鄉市區往安平山區方向行駛，其本應注意汽車在
    交岔路口十公尺內及彎道不得停車或臨時停車，而依當時情形並無不能注意之情
    事，竟疏於注意，於同日晚間八時十分許，行經宜蘭冬山鄉○○路與照安路二十
    八巷之巷口之彎道處，貿然將車輛停放該處，適有服用酒類（嗣於急救時測得酒
    精濃度為三四一ｍｇ／ｄｌ）之張忠明騎乘車號ＲＡＹ－六九九號機車行經前揭
    照安路二十八巷巷口，亦疏未注意，撞及路右停車之甲○○所駕車輛，致張忠明
    顱腦損傷併顱內出血、右側前額部及右小腿挫裂傷併骨折，經送急救後於同日下
    午八時三十分許不治死亡。而甲○○於肇事後、至現場處理之宜蘭縣警察局羅東
    分局警員乙○○未發覺犯罪前，當場承認肇事，自首願接受裁判。
二、案經台灣宜蘭地方法院檢察署檢察官據報相驗自動檢舉後偵查起訴。
    理  由
一、訊之被告甲○○於右揭時地，停放車輛因而肇事之事實固坦承不諱，惟矢口否認
    對本件車禍有過失，辯稱：「我車停放在那裡造成車禍，應該是他自己喝酒撞上
    我的車」等語。惟查，右揭事實有道路交通事故調查報告表、現場圖、現場照片
    附卷足憑。又被害人張忠明確因本件車禍而死亡，經台灣宜蘭地方法院檢察署檢
    察官與法醫師相驗後所製之驗斷書、相驗屍體證明書、勘驗筆錄與照片在卷可稽
    。按汽車臨時停車或停車，不得於交岔路口十公尺內及彎道為之，道路交通安全
    規則第一百十一條第二款、第一百十二條第一項第二款分別定有明文，考其立法
    目的即在避免因交岔路口十公尺內及彎道之停車行為，易提高行駛中車輛撞及之
    危險可能，被害人張忠明因服用酒類駕駛車輛、未注意車前狀況亦有過失，然被
    告疏未注意前開規定，未選擇適當之停車地點，提高其他行駛中車輛撞及之危險
    程度，而依當時情形又無不能注意之情形，以致肇事，並不能解免其過失之責，
    台灣省基宜區車輛行車事故鑑定委員會亦同此認定，有該會以九十年四月十八日
    基宜鑑字第九００一七０號函及所附之鑑定意見可資參照。又被告之過失行為與
    被害人之死亡間有因果關係，綜上事證已明，被告犯行堪予認定。
二、核被告所為，係犯刑法第二百七十六條第一項之過失致人於死罪。被告於肇事後
    ，向現場處理警員乙○○承認肇事並表示願意接受裁判，業經證人乙○○到庭供
    證明確，依刑法第六十二條前段規定減輕其刑。查被害人張忠明酒後騎乘機車（
    有羅東聖母醫院九十年三月六日函在卷可稽）、未注意車前狀況，為肇事主因，
    足認被害人對車禍之發生，亦有過失，前揭台灣省基宜車輛事故鑑定委員會鑑定
    結果亦同此認定，有前開鑑定書可參。爰審酌被告之過失情節、被害人服用酒類
    騎乘機車疏未注意車前狀況，亦有過失之過失程度、已與被害人家屬達成和解（
    有宜蘭縣冬山鄉調解委員會調解書一紙可參）、犯罪後態度尚稱良好等一切情狀
    ，量處如主文所示之刑，並諭知易科罰金之折算標準。末以，被告未曾受有期徒
    刑以上刑之宣告，有被告之台灣高等法院檢察署刑案紀錄簡覆表附卷可查，其因
    一時過失，而罹刑章，復與被害人家屬達成和解，歷此偵審程序併科刑判決後，
    當已知所戒慎，信無再犯之虞，是本院認對其前開宣告之刑，以暫不執行為適當
    ，爰併宣告緩刑二年，用啟自新。
據上論斷，應依刑事訴訟法第二百九十九條第一項前段，刑法第二百七十六條第一項
、第四十一條第一項、第六十二條前段、第七十四條第一款，罰金罰鍰提高標準條例
第一條前段、第二條，判決如主文。
本案經檢察官林慧到庭執行職務。
中      華      民      國      九十      年     七      月    十二    日
                                  臺灣宜蘭地方法院交通法庭
                                            法  官
如不服本判決，應於判決送達後十日內向本院提出上訴狀。
附錄本案論罪科刑法條：
    刑法第二七六條第一項
因過失致人於死者，處二年以下有期徒刑、拘役或二千元以下罰金。


司法院資訊處製作；財團法人民間司法改革基金會備份。
